【裁判字號】    90,簡上,155
【裁判日期】    901031
【裁判案由】    家庭暴力防治法等
【裁判全文】
臺灣高雄地方法院刑事判決                          九十年度簡上字第一五五號
    上  訴  人  臺灣高雄地方法院檢察署檢察官
    被      告  甲○○
右列上訴人因被告違反家庭暴力防治法等案件，不服本院九十年度易字第一四九四號
中華民國九十年七月二十日第一審簡易判決（起訴案號：九十年度偵字第一八四一號
），提起上訴，本院判決如左：
    主  文
原判決撤銷。
甲○○違反法院依家庭暴力防治法第十三條所為禁止實施家庭暴力行為之裁定，處有
期徒刑月，如易科罰金，以佰元折算壹日，緩刑貳年，緩刑期內付保護管束。
    事  實
一、甲○○與柯木春係父子關係，因甲○○常喝酒後即毆打其父柯木春，柯木春乃向
    台灣高雄地方法院聲請保護令，而法院亦於民國八十九年七月十七日裁定內容為
    甲○○不得對柯木春實施身體或精神上不法侵害行為，且有效期間為十個月之民
    事通常保護令。詎甲○○竟於九十年一月十日十九時，在高雄縣鳳山市○○里○
    ○路一七０號住處，違反上開保護令規定，再次酗酒後向柯木春索錢未果，竟用
    腳踢柯木春，而實施家庭暴力行為，致柯木春因此受有胸部挫傷之傷害。
二、案經柯木春訴由高雄縣警察局鳳山分局移送台灣高雄地方法院檢察署檢察官偵查
    起訴後，原審逕以簡易判決處刑。
    理  由
一、右揭事實業據被告坦承不諱，核與告訴人柯木春之指訴相符，並有驗傷診斷書乙
    紙及本院八十九年度家護字第四六五號民事通常保護令影本一份附卷可資佐證，
    被告罪證明確。
二、核被告所為，係犯家庭暴力防治法第五十條第一款之違反保護令罪。原審予以論
    科，固非無見，惟犯家庭暴力罪或違反保護令罪而受緩刑之宣告者，在緩刑期內
    應保護管束，家庭暴力防治法第三十條第一項定有明文。原審認被告違反保護令
    而判決有期徒刑三月，緩刑二年，卻漏未宣告緩刑期內付保護管束，與法尚有未
    洽。上訴人上訴意旨以此指摘原判決不當，即有理由，應由本院將原判決撤銷改
    判。審酌被告漠視保護令之令之規範，惟其犯後坦承犯行，前無犯罪前科，有台
    灣高等法院被告全國前案紀錄表一件附卷可稽，被害人所受傷害亦非嚴重等一切
    情狀，量處如主文所示之刑。又被告犯罪後，原刑法第四十一條有關易科罰金之
    規定已於九十年一月十二日修正為第一項，其修正後之刑法第四十一條第一項規
    定：「犯罪重本刑五年以下有期徒刑之罪，而受六個月以下有期徒刑或拘役之宣
    告，因身體、教育、職業或家庭之關係，執行顯有困難者，得以一元以上三元以
    下折算一日，易科罰金。但確因不執行所宣告之刑難收矯正之效者，或難以維持
    法秩序者，不在此限。」與修正前之刑法第四十一條規定比較結果，因修正後之
    現行刑法第四十一條第一項後段但書規定，對於修正前原屬犯最重本刑為三年以
    下有期徒刑之罪，而受六個月以下有期徒刑或拘役之宣告者較為不利，依刑法第
    二條第一項後段但書之規定，本院適用修正前刑法第四十一條規定予以諭知易科
    罰金之折算標準。末查，被告前未曾受有期徒刑以上之宣告，有上揭前案紀錄表
    在卷可稽，因酗酒致為家庭暴力行為，惟爾後於保護令有效期間並未再犯，已據
    告訴人於原審陳明可按，經上開刑之宣告，無再犯之虞，因認上開宣告刑，以暫
    不執行為適當，爰併諭知緩刑二年，緩刑期內付保護管束，以啟自新，併觀後效
    。
據上論斷，應依刑事訴訟法第四百五十五條之一第三項、第三百六十九條第一項、第
二百九十九條第一項前段，家庭暴力防治法第五十條第一款、第三十條第一項，刑法
第二條第一項但書、修正前第四十一條、第七十四條第一款，罰金罰鍰提高標準條例
第二條，判決如主文。
本件經檢察官陳宗吟到庭執行職務。
中      華      民      國      九十      年      十    月    三十一    日
                                  臺灣高雄地方法院刑事庭
                                      審判長法  官  黃  建  榮
                                            法  官  郭  錦  茂
                                            法  官  吳  宏  榮
右正本證明與原本無異。
不得上訴。
                                            書記官  呂  怜  勳
中      華      民      國      九十      年      十    月    三十一    日
附錄本案論罪科刑法條：
家庭暴力防治法第五十條第一款
違反法院依第十三條、第十五條所為之下列裁定者，為本法所稱之違反保護令罪，處
三年以下有期徒刑、拘役或科或併科新台幣十萬元以下罰金：
一  禁止實施家庭暴力行為。


司法院資訊處製作；財團法人民間司法改革基金會備份。
